臺灣橋頭地方法院民事判決　　　　　　110年度橋簡字第675號
原　　　告　新安堂有限公司

法定代理人　古又偉　
訴訟代理人　梁家豪律師
被　　　告　台灣檢驗科技股份有限公司高雄分公司

法定代理人　曾偉明　

訴訟代理人　黃浩綱　
　　　　　　朱婉菁　
上列當事人間請求交付檢驗報告事件，本院於民國111 年1 月19
日言詞辯論終結，判決如下：
    主  文
原告之訴駁回。
訴訟費用新臺幣壹仟元由原告負擔。
    事實及理由
一、原告起訴主張：原告於民國110 年6 月間，將「新安堂一般
    醫療器械用消毒劑75％酒精」（下稱新安堂酒精）及「長懋
    酒精清潔液75％乙醇」（下稱長懋乙醇），委任被告公司檢
    驗，並經被告於同年月2 日傳送報價單與原告，原告繳費後
    ，被告即開始檢驗。被告檢驗完畢，卻僅提出新安堂酒精之
    報告與原告。經原告多次催討，被告仍未提出長懋乙醇之報
    告。為此依委任之法律關係，提起本件訴訟等語，並聲明：
    被告應交付長懋乙醇之測試報告予原告。
二、被告則以：對受原告委任檢驗長懋乙醇等情並不爭執，且被
    告亦已就長懋乙醇檢測完畢，惟長懋乙醇並非原告生產之產
    品，被告為維護市場公平秩序，避免檢測報告不當利用爾影
    響市場公平性，要求原告出具產品真正權利人之合作同意，
    授權或送驗允許相關文件，但原告並未提供，被告為兼顧公
    平性，依照委託試驗申請書，檢驗注意事項第七點，自有前
    拒絕給付測試報告。另被告已依於110 年9 月22日將檢測費
    用8,505 元之支票，以掛號方式寄送於原告，而解除委任關
    係，原告自無從請求交付檢驗報告等語。並聲明：原告之訴
    駁回。
三、法院之判斷：
  ㈠原告主張於110 年6 月間，將「新安堂一般醫療器械用消毒
    劑75％酒精」（下稱新安堂酒精）及「長懋酒精清潔液75％
    乙醇」（下稱長懋乙醇），委任被告公司檢驗，並經被告於
    同年月2 日傳送報價單與原告，原告繳費後，被告即開始檢
    驗。被告檢驗完畢，卻僅提出新安堂酒精之報告與原告。經
    原告多次催討，被告仍未提出長懋乙醇之報告等情，業據提
    出報價單、檢測報告為證（本院卷15-23 頁），且為被告所
    不爭執，此部分事實，堪認為真實。又被告主張長懋乙醇非
    原告所生產之產品乙節，為原告所不爭執（本院卷113-114
    頁），亦堪認為真實。是首應審酌者，被告以長懋乙醇非原
    告之產品，原告未能出具產品真正權利人之合作同意，授權
    或送驗允許相關文件，被告為兼顧公平性，依照委託試驗申
    請書，檢驗注意事項第七點，拒絕給付測試報告是否有理？
  ㈡按權利之行使，不得違反公共利益，或以損害他人為主要目
    的；行使權利，履行義務，應依誠實及信用方法，民法第14
    8 條定有明文。所謂誠實信用之原則，係在具體的權利義務
    之關係，依正義公平之方法，確定並實現權利之內容，避免
    當事人間犧牲他方利益以圖利自己，自應以權利人及義務人
    雙方利益為衡量依據，並應考察權利義務之社會上作用，於
    具體事實妥善運用之方法（最高法院86年度台再字第64號裁
    判要旨參照）。查原告所簽署之委託試驗聲請書，檢驗注意
    事項第7 點，明確記載，被告公司擁有變更及保留本申請服
    務之權利（見本院卷第63頁）。而被告執此條款，拒絕給付
    長懋乙醇檢測報告之理由則係為兼顧市場公平，要求原告提
    出合作廠商之合作同意，授權或送驗允許相關文件，顯係符
    合市場公平，且無損於原告之權益，以被告身為檢測業者之
    立場，此一要求，當應符合社會之期待。是被告執此，依照
    檢驗注意事項第7 點，拒絕提出檢驗報告，自屬有理。
  ㈢次按當事人之一方，得隨時終止委任契約，民法第549 條明
    文規定。查被告於110 年9 月22日將檢測費用8,505 元之支
    票，以掛號方式寄送於原告，有支票影本及郵件查詢在卷可
    憑（本院卷第87-89 頁）。而一般人收受上開支票後，當應
    知悉，被告真意係解除委任契約，故依上開規定，系爭委任
    契約應已解除，原告亦無從請求交付檢驗報告。
四、從而，原告依委任之法律關係，請求被告交付檢驗報告，為
    無理由，應予駁回。
五、本件事證已臻明確，兩造其餘攻擊防禦方法及所舉證據，經
    審酌結果，與本件判決結論均無影響，爰不一一論述，附此
    敘明。
六、訴訟費用負擔之依據：民事訴訟法第78條。本件訴訟費用額
    ，依後附計算書確定如主文第2 項所示之金額。
中    華    民    國   111    年    2     月    9     日
                  橋頭簡易庭  法    官  林揚奇
以上為正本係照原本作成。
如不服本判決，應於送達後20日內，向本院提出上訴狀並表明上
訴理由，如於本判決宣示後送達前提起上訴者，應於判決送達後
20日內補提上訴理由書（須附繕本）。
中    華    民    國   111    年    2     月    9     日
                              書 記 官  陳麗如
　
計    算    書
項    目                    金  額（新臺幣）      備  註
第一審裁判費                1,000元
合        計                1,000元